最高法院刑事判決　　　　　　一○○年度台上字第五六八五號
上　訴　人　張奇令
選任辯護人　陳麗真律師
上　訴　人　麥裕震
選任辯護人　葉鞠萱律師
上　訴　人　洪宇芳
　　　　　　張智宏
　　　　　　陳　迪
上 列一 人
選任辯護人　鄭志政律師
上列上訴人等因違反槍砲彈藥刀械管制條例等罪案件，不服台灣
高等法院中華民國一００年四月十三日第二審判決（九十九年度
上訴字第三七二八號，起訴案號：台灣板橋地方法院檢察署九十
六年度少連偵字第一０七號、九十六年度偵字第二六四一七號、
九十七年度偵字第一０三一八號），提起上訴，本院判決如下：
    主  文
上訴駁回。
    理  由
甲、洪宇芳持有槍枝、張奇令寄藏槍枝，暨張奇令、張智宏、陳
迪私行拘禁及麥裕震剝奪行動自由部分：
按刑事訴訟法第三百七十七條規定，上訴於第三審法院，非以判
決違背法令為理由，不得為之。是提起第三審上訴，應以原判決
違背法令為理由，係屬法定要件。如果上訴理由書狀並未依據卷
內訴訟資料，具體指摘原判決不適用何種法則或如何適用不當，
或所指摘原判決違法情事，顯與法律規定得為第三審上訴理由之
違法情形，不相適合時，均應認其上訴為違背法律上之程式，予
以駁回。本件原審經審理結果，認上訴人洪宇芳於民國八十六年
間取得具有殺傷力之改造手槍（含彈匣一個、槍枝管制編號：0
000000000號），未經許可擅自持有之，嗣於九十六年
三、四月間，在台北縣中和市（已改制為新北市中和區）某泡沫
紅茶店，將該改造手槍交給綽號「麒麟」之上訴人張奇令保管，
張奇令知係可發射子彈具殺傷力之槍枝，仍將之寄藏於同市○○
路二十六巷十一之四號住處；上訴人張智宏、麥裕震、張奇令認
李建樺、陳清標疑涉詐賭等情，於九十六年五月六日凌晨二時許
，共同自台北縣永和市（已改制為新北市永和區○○○路君悅Ｋ
ＴＶ店內將李建樺、陳清標強行押走，輾轉押至台北縣新店市（
已改制為新北市新店區○○○路張奇令所承租暫交上訴人陳迪所
使用之公寓，陳迪亦承繼張奇令等人共同剝奪李建樺、陳清標行
動自由之犯意，帶領其他不詳姓名之小弟數人，在該公寓內私行
拘禁李建樺、陳清標，迄同日晚間九、十時許，始讓李建樺、陳
清標離去等犯行，均事證明確，因認第一審依槍砲彈藥刀械管制
條例第八條第四項規定，論洪宇芳以非法持有可發射子彈具有殺
傷力之改造槍枝罪，處有期徒刑三年六月，併科罰金新台幣（下
同）六萬元；依同條項之規定，論張奇令以非法寄藏改造手槍罪
，處有期徒刑三年四月，併科罰金五萬元；併均就罰金部分諭知
易服勞役之折算標準，及各為相關從刑之宣告，為無不當，予以
維持，駁回洪宇芳、張奇令此部分在第二審之上訴。另撤銷第一
審關於張奇令、張智宏、麥裕震、陳迪剝奪行動自由罪部分之科
刑判決，改判均論張奇令、張智宏、陳迪以共同犯私行拘禁罪，
張奇令、張智宏各處有期徒刑一年五月，陳迪處有期徒刑一年二
月；論麥裕震以共同犯剝奪行動自由罪，處有期徒刑一年。已詳
敘調查、取捨證據之結果及憑以認定犯罪事實之心證理由，對於
上訴人等事後否認犯行之供詞及其所辯各節認非可採，亦詳加指
駁。從形式上觀察，原判決並無足以影響判決結果之違法情形存
在。洪宇芳上訴意旨略以：(一)、原判決未說明張奇令於警詢時之
陳述如何出於自由意志，且自客觀上之環境或條件等情況加以觀
察，是否足以取代審判中反對詰問之可信性保證，及該項陳述與
待證事實有無關聯性暨必要性等各情，遽認張奇令於警詢之陳述
具有較可信之特別情況，且為證明犯罪事實存否所必要，而有證
據能力，有判決不備理由之違法。又張奇令於警詢陳稱：伊不知
道槍枝一把、彈匣一個及子彈六顆為何人所有等語，如何能執為
論處洪宇芳罪刑之依據，原審採證有違證據法則。(二)、洪宇芳於
第一審陳稱：伊之前去耕莘醫院使用之槍枝已被他人拿走，並非
後來在張奇令住處扣得那把，警方強要伊交出槍枝，伊才拜託張
奇令將扣案之槍枝交出等語。參以張奇令確實與洪宇芳同時留置
於台灣板橋地方法院檢察署（下稱板橋地檢署），期間二人有機
會談論槍枝來源之事，原審未調查該處留置室之陳設情形，以究
明洪宇芳與張奇令間是否有串供之可能，有應於審判期日調查之
證據而未予調查之違法。(三)、張奇令於偵訊、第一審陳稱：槍是
之前李明展所寄放，查獲當天係洪宇芳要伊幫忙說該槍是其所交
付云云，原判決對於前揭有利於洪宇芳之證據既未採信，又未說
明不採之理由，有判決不備理由之違法。又洪宇芳於偵訊時雖陳
稱：伊在九十六年三、四月左右把槍交給張奇令，還有六發子彈
，當時伊在耕莘醫院應該是打掉了四發云云，然依內政部警政署
刑事警察局九十七年十一月三日刑鑑字第０九七０一五四九二五
號函及憲兵司令部刑事鑑識中心九十七年十二月二十六日憲直刑
鑑字第０九七０００二０一八號鑑定書所載鑑定結果，並未發現
扣案槍枝有擊發子彈後產生之明顯煙燻痕跡，且槍管內亦無子彈
經射擊後可檢出之鉛-銻-鋇特性金屬，扣案之槍枝既未射擊過，
即非洪宇芳持至耕莘醫院對空鳴槍之槍枝，足見張奇令於警詢、
偵訊所述：洪宇芳於射擊後，將槍枝交予伊寄藏云云，顯不可採
，原審採為判決之基礎，採證違背證據法則，並有判決適用法則
不當之違法。(四)、起訴書認定：洪宇芳持扣案槍枝至耕莘醫院對
空鳴槍後，將該槍枝交予張奇令寄藏等語。原判決卻變更檢察官
起訴之犯罪事實，非但不採前揭有利於洪宇芳之證據，反認定於
耕莘醫院擊發之槍枝與扣案槍枝並非同一，洪宇芳係持有二把槍
枝，其判決違背經驗法則，併有適用法則不當之違法等語。張奇
令、張智宏上訴意旨略以：(一)、張奇令否認有寄藏槍械，主張查
扣槍枝之房間，非伊所居住，該槍枝並無伊之指紋，員警係無預
警前來搜索，伊不可能事先擦拭指紋，且洪宇芳於第一審陳稱：
警察要伊交槍，伊知道張奇令被搜到一把槍，才會拜託張奇令讓
伊交槍等語，原判決對於前揭有利於張奇令之證據既未採信，又
未說明不採之理由，有判決不備理由之違法。(二)、陳清標於第一
審證稱：從賭場、ＫＴＶ店、南勢角至安坑均未看到張奇令等語
；李建樺陳稱：在新店公寓並未看到張奇令等人，張智宏在烘爐
地之廟宇時，有問伊肚子會不會餓、手受傷是否要敷一下等情。
足見張奇令、張智宏雖前往君悅ＫＴＶ店，但僅在場而未介入賭
債糾紛，且伊等二人雖至中和烘爐地，係另行搭車，並未與李建
樺、陳清標同車，自無強押李建樺等人。且張奇令、張智宏隨即
離開現場，未參與談判賭債，亦未到新店公寓，更未參與將陳清
標等二人帶至新店拘禁、要求其等籌錢等行為，伊等二人至君悅
ＫＴＶ店之前，並未有妨害陳清標二人自由之謀議，亦未參與妨
害自由之行為，原判決未說明張奇令與李秋煌等人有何犯意聯絡
及行為分擔，僅憑張奇令、張智宏「在場」，即予論處罪刑，有
判決不備理由之違法。(三)、原判決據以認定妨害自由之通訊監察
內容，並無與張奇令有關之通聯內容，亦無任何張奇令、張智宏
參與妨害自由之情事，原判決據為認定犯罪之證據，有證據上理
由矛盾之違法。(四)、原判決未說明陳清標、李建樺、李秋煌於警
詢、偵訊時之證詞，何以具較可信之特別情況，有判決不備理由
之違法。(五)、原判決認定：軍警或一般人在保管收藏槍枝之際，
通常會加以擦拭，指紋亦隨之消除云云，然依警察職權行使法第
二十二條第二項規定：依法扣留之物，應加封緘或其他標示妥善
保管等語，則此一擦拭行為如何符合前揭條、項之規定，原判決
未予說明，有判決不備理由之違法等語。麥裕震上訴意旨略以：
(一)、陳清標於警詢陳稱：員警提供君悅ＫＴＶ店錄影光碟供伊指
認，麥裕震就是當日毆打並押走伊之人云云。然陳清標於第一審
證稱：在警詢時有說明因燈光昏暗無法辨識，只認得出許承得、
李秋煌，不認識麥裕震等語，則案發時於君悅ＫＴＶ店中因燈光
昏暗，陳清標如何能清楚辨識毆打及將其強押之人為何人？原判
決遽採陳清標於警詢之陳述作為論罪依據，採證違背證據法則。
(二)、依九十六年五月六日許承得與麥裕震之通聯紀錄內容，許承
得稱：叫張智宏快點，麥裕震回稱：好。許承得稱：張智宏我跟
你講……等語。則麥裕震於第一審陳稱：伊接聽電話後，將電話
拿給何人伊忘記了等語，應足推知麥裕震將電話轉交給張智宏接
聽，且如將監聽錄音光碟送交聲紋鑑定，應可知悉通話者並非麥
裕震。如麥裕震有參與妨害自由之犯行，許承得應直接指示其做
事，而無須轉交予他人接聽，是前揭通聯紀錄無從證明麥裕震有
參與妨害自由之犯行，原審就此未予調查，有應於審判期日調查
之證據而未予調查之違法等語。陳迪上訴意旨略以：(一)、陳清標
於第一審證稱：伊在新店公寓看到陳迪，但是一下子就沒看到；
在新店沒有被打；李建樺於第一審證稱：伊不認識陳迪各等語。
且陳迪於第一審證稱：伊當時在新店公寓自己之房間內，其他人
在別的房間等語。而該處有三個房間，陳清標等二人關在另外二
間房間，陳迪自不清楚其等為何待在該處，況陳迪尚主動關心其
等是否有受傷，足見陳迪與其他三人並無犯意聯絡及行為分擔，
原審遽予論罪科刑，違背經驗法則，有判決適用法則不當之違法
。(二)、證人李雲菁於偵查中證稱：伊於九十六年五月六日晚上八
時接到李建樺電話，要伊幫他籌五十萬元云云；陳清標於偵查陳
稱：希望如果要再傳喚伊時，不要再與李秋煌等人碰面云云。證
人李雲菁、陳清標上開所證均屬審判外之陳述，並無證據能力，
原審採為判決之基礎，採證違背法令。又原判決以陳清標於第一
審之證言，係迴護陳迪之詞，而採信其於警詢之陳述。然陳清標
於第一審證稱：待了一陣子才看到陳迪，且與陳清標、李建樺談
錢之事時，沒有看到陳迪在場；伊不知道李秋煌拿到二十萬元以
後有無打電話給陳迪等語。陳清標於第一審之證詞，經過陳迪及
其辯護人反對詰問，自應以該證言較為可採，原判決此部分之採
證違背證據法則，有判決適用法則不當之違法。(三)、李秋煌於警
詢時陳稱：事發後伊請陳迪喝酒，並送他一輛車云云。原審進而
認定：陳迪如未予分工、參與，則不會無故獲得獎勵等情，然李
秋煌前揭證詞係審判外之陳述，原審採為論罪依據，違背證據法
則，有判決適用法則不當之違法。(四)、原判決理由說明：在陳迪
之租處倘只有陳清標、李建樺及許承得同夥一、二人，則陳清標
、李建樺二人欲離去應非難事等情。然陳迪於警詢時陳稱：伊於
當日下午四時許，在租屋處看到許承得、李秋煌、張奇令、張智
宏、李毅楷及陳清標、李建樺等語，則現場至少七人係被害人以
外之人，原判決前揭認定與卷內資料不符，有判決理由矛盾之違
法等語。惟按：(一)、原判決於「證據能力說明」欄第九項內敘明
：法院審理時，經以證人身分訊問張奇令，朗讀其警詢及偵查筆
錄，訊問有關案情時，張奇令稱：記不起來，但檢、警沒有非法
逼供；之前所述實在等語（見原審卷(二)第二十頁），而共犯許承
得、李秋煌現行蹤不明，經發布通緝中，又張奇令在警詢之證述
，距案發時較近，記憶自較清楚，不致因隔時日久遠而遺忘，其
當時遭隔離訊問，較無來自共同被告同庭在場之壓力，前所為陳
述係出於自由意志，且為證明本件犯罪事實所必要，依刑事訴訟
法第一百五十九條之二規定，其於警詢之陳述，客觀上應具有較
為可信之特別情況，並為證明犯罪事實存否所必要，因認具有證
據能力等旨（見原判決第九頁九部分）。其說明與論斷於法並無
不合，亦無理由不備之違法情形。再原審並未採用張奇令於警詢
中之證詞資為認定洪宇芳非法持有槍枝部分之證據（見原判決第
十至十二頁），洪宇芳此部分係未依卷存之證據資料執以指摘，
並非第三審上訴之合法理由。(二)、所謂依法應於審判期日調查之
證據，係指與待證事實有重要關係，在客觀上顯有調查必要性之
證據而言，故其範圍並非漫無限制，必其證據與判斷待證事實之
有無，具有關連性，得據以推翻原判決所確認之事實，而為不同
之認定，始足當之。原審依洪宇芳於偵查中之自白稱：伊於九十
六年三、四月左右把槍交給張奇令；於第一審為羈押前訊問時供
稱：伊承認檢察官所述之犯罪事實，伊把槍交給張奇令等語（見
少連偵字第一０七號卷(二)第二０六至二０八頁、第一審聲羈字第
六四八號卷第五、六頁），核與張奇令於偵查及第一審為羈押前
訊問時所證相符（見少連偵字第一０七號卷(二)第二四五頁、第一
審第六四八號聲羈卷第七頁），並參酌在張奇令住處扣得經鑑定
具殺傷力之槍枝，及鑑定報告等證據資料（見少連偵字第一０七
號卷第三六九頁），憑以認定洪宇芳上開自白與事實相符（見原
判決第十一頁），因認事證已經明確，而不再調查其與張奇令於
檢察官偵查中是否一同留置於拘留所及其二人有無串供套招等情
，要屬事實審法院調查證據職權之適法行使，不容任意指為違法
。原審於理由內敘明：李明展經第一審傳喚未到，經提示查詢所
得之李明展刑案資料及照片以供辨認，張奇令表示該人即係李明
展（見第一審卷(四)第一一二頁），然李明展已於九十六年三月九
日死亡，有法務部戶役政連結作業系統查詢資料在卷可稽（見第
一審卷(四)第九十二頁），且張奇令知悉其事，依常情，當會整理
李明展借住之房間，找出本件改造手槍或其他遺物，但卻遲未將
該手槍及其他遺物交還李明展之家人，或向警方報繳，迄至九十
六年七月六日始遭警方查獲，因認其所辯改造手槍為李明展保管
之物云云，不足採信（見原判決第十一頁２部分）。除已指出張
奇令此部分所辯不實外，亦間接指駁其所陳不足為洪宇芳有利之
證明。洪宇芳未依卷內訴訟資料執以指摘，並非第三審上訴之合
法理由。(三)、內政部警政署刑事警察局九十七年十一月三日刑鑑
字第０九七０一五四九二五號函係以儀器故障待修，建請憲兵司
令部刑事鑑識中心鑑定，憲兵司令部刑事鑑識中心九十七年十二
月二十六日憲直刑鑑字第０九七０００二０一八號鑑定書所載鑑
定結果，係認在無破壞、流失等干擾因素下，多數制式子彈經射
擊後可同時檢出鉛-銻-鋇特性金屬元素成分，然不包括土製子彈
及部分制式子彈等情（見第一審卷(一)第一一０、一六八頁）。則
洪宇芳所射擊者縱係制式子彈，亦有可能不會檢出上開金屬元素
成分，是上開鑑定顯然不足為洪宇芳有利之證明。原判決就此雖
未說明，亦難遽認採證違背證據法則。又檢察官所起訴者係洪宇
芳無故持有扣案槍枝，原判決於理由內說明：不因該手槍是否在
永和耕莘醫院前使用而解免刑責（見原判決第十二頁），並未變
更檢察官起訴之犯罪事實而為審判，洪宇芳此部分亦係未依卷存
之證據資料執以指摘，要非第三審上訴之合法理由。(四)、採證認
事、取捨證據及證據證明力之判斷，乃事實審法院之職權，苟其
採證認事之論斷無違證據法則，即不容指為違法。原判決已於理
由內敘明：扣案改造手槍經送鑑定結果，雖未發現可資比對之指
紋等情（見第一審卷(一)第一一０頁），然因槍枝經手觸摸，難免
沾有水份，為避免生鏽，軍警或一般人在保管收藏之際，通常會
加以擦拭，指紋亦隨之消除，是鑑定結果未發現指紋，亦不足為
奇，上開鑑定報告，不足為張奇令有利之證明等旨（見原判決第
十二頁４部分）。其推理與論斷並無違背經驗及論理等證據法則
，不容張奇令任指為違法，而據為第三審上訴之合法理由。又警
員查獲扣案槍枝是否予以擦拭，乃警員是否違反警察職權行使法
之另一行政上問題，尚難據以推論本件扣案槍枝非張奇令所持有
，原判決雖未予說明，因不影響判決本旨與結果，自與理由不備
不相適合，亦不得據為第三審上訴之合法理由。(五)、原判決依憑
張奇令自承：扣案槍枝係在其住處扣得等語，且以其所辯係李明
展交付等情為不可採，已如上述。則洪宇芳於第一審陳稱：伊知
悉張奇令被搜到一把槍，才拜託張奇令讓伊交槍云云，並無得據
為有利於張奇令之認定可言，原判決未予說明，亦無理由不備之
違法問題。(六)、共同正犯不限於事前有所協議，即僅於行為當時
有共同犯意之聯絡者亦屬之。又通訊監察譯文並非認定犯罪事實
之必要證據。原判決依被害人陳清標於警詢中證稱：伊在君悅Ｋ
ＴＶ店撥打手機邀李建樺，李建樺一到門口就有一群人將之推入
包廂，之後將伊跟李建樺押走……張奇令、張智宏等人均為當日
毆打並押走伊之人等語（見少連偵字第一０七號卷(二)第三一九頁
），張奇令、張智宏於原審行準備程序時均坦承有妨害自由等情
（見原審卷(一)第一五二頁），張奇令於第一審為羈押前訊問時亦
供稱：伊在君悅ＫＴＶ店有打「昆泰」（指李建樺）；南勢角山
區伊有去，伊等三台車過去等語（見第一審聲羈字第六四八號卷
第七至九頁）。證人即第一審共同被告許承得於第一審為羈押前
訊問時並證稱：張奇令、張智宏等一起到海產店，再一起去君悅
ＫＴＶ店……伊係與張智宏等到新店市安康公寓，還有五、六名
不知姓名的人等詞等證據資料（見第一審聲羈字第六四八號卷第
四至七頁），憑以認定張奇令、張智宏與許承得、李秋煌、李毅
楷等人（三人均另案由原審通緝中）就私行拘禁陳清標、李建樺
等有共同之犯意聯絡及行為分擔。其說明與審認俱與卷存之訴訟
資料相符，並無上訴意旨所指理由不備之違法情形。又卷附通訊
監察譯文固無張奇令與許承得間之通話紀錄，然原判決並未引用
該通訊監察譯文資為認定張奇令妨害自由之證據，自無上訴意旨
所指證據理由上矛盾之違法情形。(七)、原判決已於「證據能力之
說明」欄第六項部分說明：李秋煌、陳清標、李建樺、李雲菁於
偵查中所為陳述均經具結，且係依法定程序訊問及製作筆錄之原
因與過程等情並無顯不可信；於該欄第七項部分，亦詳為敘明：
李秋煌、陳清標、李建樺於警詢中之陳述與其等於審判中之陳述
有何不符之處，並說明其等於警詢中之陳述如何具有較可信之特
別情況，復為認定妨害自由犯罪事實所必要，而均有證據能力之
心證理由（見原判決第八頁），所為說明於法亦無不合。張奇令
、張智宏、陳迪未依卷存證據資料執以指摘，尤非第三審上訴之
合法理由。(八)、原判決認定麥裕震有共同參與本件剝奪人行動自
由之犯行，係依麥裕震於警詢中自白：是許承得叫伊將陳清標押
至樓下預先準備好之小客車內等語（見少連偵字第一０七號卷(三)
第十八頁），及被害人陳清標於警詢之證述及共犯許承得以電話
稱：「把人圍住後帶下來」等語之通訊監察譯文（見少連偵字第
一０七號卷(一)第五七四至五七七頁），互相佐證，並敘明：無論
拘禁或以其他非法方法剝奪人之行動自由，均含有繼續性，在行
為人加於被害人身體上實力支配或影響未解除以前，均係侵害之
持續，在侵害繼續中加入實施之人，具相同之認識，即有犯意之
聯絡，原行為人仍應負責。麥裕震係自君悅ＫＴＶ店將陳清標押
下樓進入車內後交由同夥看管，並非押人下樓立即釋放，則麥裕
震對被害人轉移地點繼續遭受剝奪自由等情，當有認識，在被害
人被釋放前，其剝奪自由之行為仍屬繼續，麥裕震雖未同赴新店
安康公寓，對於在新店所為拘禁行為，不負拘禁之責，但在被害
人獲釋之前所為剝奪行動自由之犯行仍應負責，以為論斷，原判
決之說明與審認並無違背論理及經驗法則。則被害人陳清標於警
詢時所為不利於麥裕震之陳述，縱有瑕疵，然予除去，仍應為同
一之認定，因不影響判決本旨與結果，自不得據為第三審上訴之
合法理由。又原判決並未認定上開「把人圍住後帶下來」等語，
係麥裕震與許承得間之通話，而依原判決引述之通聯紀錄內容，
係指許承得指示共同被告張智宏之話語甚明（見原判決第二十二
頁部分），則原審未再為其他無益之調查，要屬事實審法院調
查證據職權之適法行使，與應於審判期日調查證據而未調查有間
。(九)、原判決係依陳迪於警詢時供稱九十六年五月六日凌晨天快
亮時，李秋煌、許承得、張奇令、張智宏、李毅楷及另二名伊不
認識的男子（按陳清標、李建樺）來伊新店市○○路租屋處，該
二名男子均受傷……，伊中午起床時，看到李秋煌及該二名男子
還在，下午四時許，李秋煌、許承得、張奇令、張智宏、李毅楷
及該二名男子都在等語（見少連偵字第一０七號卷(三)第十九至二
十一頁）。證人李雲菁於偵查中證稱：伊接到李建樺要伊代籌五
十萬元之電話，伊於當晚十一點多見到李建樺等語（見少連偵字
第一０七號卷(二)第三五一至三五三頁）。被害人陳清標於警詢證
稱：李秋煌（原判決誤載為許承得）拿到錢後，有通知陳迪等語
（見少連偵字第一０七號卷(二)第三二一頁）。證人李秋煌於警詢
證稱：在君悅ＫＴＶ店的人都有打，伊知道他們是至尊盟的成員
，事後伊花了約一百萬元請許承得、陳迪等人喝酒，包括送給陳
迪一輛車，希望讓大家知道伊並不是輸錢賴債之人等語等證據資
料（見同上卷第三三一、三三二頁），並敘明：被害人陳清標等
二人身體均受傷害，依常情應儘速就醫，仍留在陳迪住處長達十
二小時，又安康路公寓內倘只有許承得等同夥一、二人，陳清標
等二人欲自行離去，應非難事，自無從天亮之際待到晚上九、十
時許付出七十萬元後，始獲得自由之理；如陳迪未參與，不會等
對方付出款項，接獲同夥電話通知後，始讓被害人離去；如陳迪
未參與，李秋煌亦無平白宴請素昧平生之陳迪之理等情，以為論
斷。其說明與審認俱與卷存證據資料相符，亦無背於論理及經驗
等證據法則，不容任指為違法。陳迪徒憑己見，執與犯罪事實之
認定無關之細節，再為事實上之爭辯，並非第三審上訴之合法理
由。(十)、證人之供述前後不同，何者可採，法院應依證據法則以
為取捨，不能徒以其供述時間之先後，或是否經過交互詰問，資
為判定證據力強弱之標準。原判決綜合上情，認陳迪亦參與其事
，並說明證人陳清標於第一審所證係迴護之詞，不足為陳迪有利
之認定，所為採證認事，尚無違背證據法則之違法情形。(十一)、原
判決係以拘禁陳清標等二人之安康路公寓內，倘僅有許承得等同
夥一、二人，陳清標等二人欲自行離去，應非難事，自無從天亮
之際待到晚上九、十時付款後始離去，並非認定當時在公寓內看
守陳清標等人之人僅有許承得同夥一、二人，業如上述，是原判
決並無認定事實與卷存證據資料不符之矛盾情形。經核上訴意旨
均係置原判決明白之論斷於不顧，仍持已為原判決指駁之陳詞，
再為事實上之爭執，或就與判決本旨與結果無關之事項任意指摘
原判決違法，難認已符合首揭法定之第三審上訴要件，其等此部
分上訴違背法律上之程式，俱應予駁回。
乙、張奇令恐嚇危害安全、陳迪強制部分：
按上訴得對於判決之一部為之，未聲明為一部者，視為全部上訴
；又刑法第三百零四條強制罪及同法第三百零五條恐嚇危害安全
罪，係最重本刑為三年以下有期徒刑之案件，其經第二審判決者
，不得上訴於第三審法院，刑事訴訟法第三百四十八條第一項、
第三百七十六條第一款規定甚明。本件上訴人張奇令、陳迪不服
原審判決，提起上訴，並未聲明一部上訴（洪宇芳已聲明僅就持
有槍枝部分提起第三審上訴），依法應視為就第二審全部判決提
起上訴。經查原審係以：張奇令所犯恐嚇危害安全罪部分，第一
審依刑法第三百零五條規定，科處有期徒刑八月；陳迪所犯強制
罪部分，第一審依刑法第三百零四條規定，判處有期徒刑六月之
判決，為無不當，而予維持，駁回其等此部分在第二審之上訴，
核屬刑事訴訟法第三百七十六條第一款之案件，依首開說明，既
經第二審判決，自不得上訴於第三審法院，其等一併提起上訴，
顯為法所不許。其等此部分上訴自非合法，應併予駁回。
據上論結，應依刑事訴訟法第三百九十五條前段，判決如主文。
中    華    民    國  一○○  年    十    月   十四   日
                      最高法院刑事第五庭
                          審判長法官  邵  燕  玲  
                                法官  李  伯  道  
                                法官  孫  增  同  
                                法官  李  英  勇  
                                法官  李  嘉  興  
本件正本證明與原本無異
                                      書  記  官  
中    華    民    國  一○○  年    十    月   十九   日
                                                       s